【裁判字號】    95,裁,608
【裁判日期】    950324
【裁判案由】    聲請解釋憲法
【裁判全文】
最  高  行  政  法  院  裁  定
                                     95年度裁字第00608號
聲  請  人  甲○○
上列聲請人與相對人司法院間因聲請解釋憲法事件，對於本院中
華民國94年3月17日94年度裁字第454號裁定，聲請再審。本院裁
定如下：
    主  文
再審之聲請駁回。
再審訴訟費用由聲請人負擔。
    理  由
一、按行政訴訟法第273條第1項第1款所謂適用法規顯有錯誤，
    係指原判決所適用之法規與該案應適用之現行法規相違背，
    或與解釋判例有所牴觸者而言。至於事實之認定或法律上見
    解之歧異，再審原告對之縱有爭執，要難謂為適用法規顯有
    錯誤，而據為再審之理由。
二、本件聲請人因聲請解釋憲法事件，提起行政訴訟，經本院89
    年度裁字第1067號裁定駁回後，曾先後多次聲請再審，經本
    院分別以90年度裁字第818號、91年度裁字第1295號、92年
    度裁字第1246號裁定及94年度裁字第454號裁定（下稱原裁
    定）予以駁回在案，聲請人復以最近一次即原裁定有行政訴
    訟法第273條第1項第1款再審情形，對之聲請再審，主張略
    以：(一)原裁定適用行政訴訟法第278條第2項駁回再審之訴，
    因其並非法律，依法無效。(二)關於進行訴訟之必要費用，原
    裁定未依行政訴訟法第100條規定，而依民事訴訟法第95條
    及第78條規定，裁定「再審訴訟費用由聲請人負擔」，因無
    法律明定或授權，優於行政訴訟法第100條而適用，故違反
    法規適用「後法優於前法」原則云云。
三、原裁定經核並無所適用之法規與應適用之現行法規相違背，
    或與解釋判例有所牴觸情形。次查原裁定駁回再審之聲請，
    係以再審之聲請不合法，依行政訴訟法第283條準用同法第
    278條第1項之規定，以裁定駁回之，原裁定於論結欄引用「
    第278條第2項」係屬誤引，應係同法第278條第1項之誤。蓋
    從原裁定理由所述及以裁定駁回再審聲請，而非以判決駁回
    聲請人之訴，即足明瞭。而該裁定論結欄內對行政訴訟法第
    278條第1項誤引第2項，與裁定結果並無影響。再查行政訴
    訟法第100條規定僅就進行訴訟之必要費用，行政法院得定
    期命當事人預納，未預納時如何處理而已，至於訴訟費用之
    負擔，依行政訴訟法第104條規定「民事訴訟法第79條至第
    85條、第87條至第95條、．．．，於本節準用之。」原裁定
    以聲請人再審之聲請不合法，而以裁定駁回，引用行政訴訟
    法第104條及民事訴訟法第95條、第78條規定，並無違誤。
    聲請人認應適用行政訴訟法第100條，不能適用民事訴訟法
    第95條、第78條云云，尚有誤會，本件再審之聲請不合法，
    應予駁回。
四、依行政訴訟法第283條、第278條第1項、第104條、民事訴訟
    法第95條、第78條，裁定如主文。
中    華    民    國    95    年    3     月    24    日
                  第六庭審判長法  官  張  登  科
                              法  官  簡  朝  振
                              法  官  葉  百  修
                              法  官  高  秀  真
                              法  官  藍  獻  林
以  上  正  本  證  明  與  原  本  無  異
中    華    民    國    95    年    3     月    27    日
                              書記官  徐  忠  信


司法院資訊處製作；財團法人民間司法改革基金會備份。
